臺灣臺北地方法院刑事判決　　　　　　100年度智簡上字第8號
公　訴　人　臺灣臺北地方法院檢察署檢察官
上　訴　人
即　被　告 陳 58歲民國.
上列上訴人即被告因違反商標法案件，不服本院100年4月28日
100年度智簡字第39號第一審簡易判決（聲請簡易判決處刑書案
號：100年度偵字第5034號），提起上訴，本院管轄第二審之合
議庭審理後，判決如下：
    主  文
上訴駁回。
陳緩刑貳年。
    事  實
一、陳為營業小客車駕駛，明知如附表之商標「M大都會」字
    樣，乃大都會衛星車隊股份有限公司（下稱大都會車隊）於
    民國99年1月6日向經濟部智慧財產局申請註冊登記獲准，取
    得使用於如附表所示服務之商標專用權，現仍於商標專用期
    間及延展專用期間內，未經許可或授權，不得擅自使用。竟
    未經大都會車隊之同意，自99年11月初起將有如附表所示商
    標之車頂燈殼架設在車牌號碼683-EM號營業小客車上後，在
    臺北市中山區、新北市等處經營計程車客運服務。
二、案經大都會車隊訴由臺北市政府警察局中山分局報請臺灣臺
    北地方法院檢察署檢察官偵查後聲請簡易判決處刑。
    理  由
壹、程序部分：
一、被告陳  於警、偵訊之供述，非出於強暴、脅迫、利誘、詐
    欺、疲勞訊問、違法羈押或其他不正方法取得，依刑事訴訟
    法第156條第1項、第158條之2得採為證據。
二、按被告以外之人於審判外之陳述，雖不符前4條之規定，而
    經當事人於審判程序同意做為證據，法院審酌該言詞陳述或
    書面陳述作成時之情況，認為適當者，亦得為證據。當事人
    、代理人或辯護人於法院調查證據時，知有第159條第1項不
    得為證據之情形，而未於言詞辯論終結前聲明異議者，視為
    有前項之同意，為刑事訴訟法第159條之5所明定。證人蕭建
    宏於警、偵訊之供、證述，被告於審判期日均表示無意見，
    證人於警訊之供述本院認為適當，依上述規定，均得為證據
    ；渠於偵查中（具結）證述，核無顯不可信之情況，依同法
    第159條之1第2項皆得為證據。
三、後列非供述證據，均非違法取得之證據，且或係從事業務之
    人於業務上製作之證明文書、記錄文書，核無顯不可信情況
    ，故依同法第158條之4反面解釋、第159條之4第2款得為證
    據。
貳、實體部分：
一、上揭犯罪事實，業據被告林育志於本院審理時坦承不諱，核
    與證人蕭建宏迭於警訊及偵查中證述之情節相符，並有商標
    註冊證、被告營業照片各1張、車輛詳細資料報表列印、車
    輛照片6張等附卷可稽。本件事證明確，被告犯行洵堪認定
    ，應依法論科。
二、核被告所為，係犯商標法第81條第1款之未得商標權人同意
    於同一服務使用相同之註冊商標罪。又被告自99年11月初起
    ，多次於車牌號碼為683-EM之營業自小客車上擅自使用告訴
    人大都會車隊之「M大都會」商標圖樣經營計程車客運服務
    ，所侵害之法益相同，其各行為之獨立性極為薄弱，社會通
    念認為無法強行分開，應將之包括視為一個行為之接續進行
    ，而為單純一罪。原審以被告擅自使用告訴人之商標，侵犯
    告訴人之權益，所為影響商標權人之正常收益，及被告犯罪
    動機、手段、對商標權人所生危害程度、教育程度等一切情
    狀，量處拘役50日，並諭知易科罰金之折算標準，經核認事
    用法均無違誤，量刑亦稱允當。被告上訴意旨稱不知此為侵
    害商標權之行為，為無理由，應予駁回。末查，被告前未曾
    因故意犯罪受有期徒刑以上刑之宣告，有臺灣高等法院被告
    前案紀錄表在卷可憑，其因一時失慮，致罹刑典，於本院審
    理時已坦承犯行，並深具悔意，且已與告訴人大都會車隊達
    成和解賠償其損害，有和解書1份附卷可資佐證，足見其經
    此起訴、審判，當知所警惕，信無再犯之虞，檢察官就此亦
    表示希望給被告自新機會，予以緩刑等情，是本院認所宣告
    之刑以暫不執行為適當，爰併宣告緩刑2年，以啟自新。至
    被告在其車牌號碼683-EM號營業小客車上所使用之印有「M
    大都會」商標字樣之車頂燈殼1個雖未扣案，但無證據證明
    已滅失，自應依商標法第83條規定宣告沒收之。
參、據上論斷，應依應依刑事訴訟法第455條之1第1項、第3項、
    第368條，刑法第74條第1項第1款，判決如主文。
本案經檢察官林淑玲到庭執行職務。
中    華    民    國    100    年    8    月    15    日
                  刑事第十二庭  審判長法  官  李英豪
                                      法  官  楊台清
                                      法  官  曾正龍
上正本證明與原本無異。
不得上訴。
                                      書記官  黃馨慧
中    華    民    國   100    年    8     月    16    日
附錄本案論罪科刑法條全文：
商標法第81條
未得商標權人或團體商標權人同意，有下列情形之一者，處3年
以下有期徒刑、拘役或科或併科新臺幣20萬元以下罰金：
一、於同一商品或服務，使用相同之註冊商標或團體商標者。
二、於類似之商品或服務，使用相同之註冊商標或團體商標，有
    致相關消費者混淆誤認之虞者。
三、於同一或類似之商品或服務，使用近似於其註冊商標或團體
    商標之商標，有致相關消費者混淆誤認之虞者。